【裁判字號】    99,審交訴,132
【裁判日期】    990707
【裁判案由】    公共危險
【裁判全文】
臺灣高雄地方法院刑事判決           99年度審交訴字第132號
公  訴  人  臺灣高雄地方法院檢察署檢察官
被      告  乙○○
上列被告因公共危險案件，經檢察官提起公訴（99年度偵字第33
89號、第10818 號），本院以簡式審判程序審理，判決如下：
    主  文
乙○○因過失傷害人，處有期徒刑貳月；又駕駛動力交通工具肇
事，致人受傷而逃逸，累犯，處有期徒刑捌月。應執行有期徒刑
玖月。
    事  實
一、乙○○前因竊盜、施用毒品等案件，經法院分別判處有期徒
    刑4 月、7 月，應執行有期徒刑10月確定，於民國97年6 月
    10日縮刑期滿執行完畢。乙○○於98年12月29日21時45分許
    ，騎乘車牌號碼XST-431 號重型機車，沿高雄市小港區中船
    二村12號旁之無名巷由北向南行駛，行駛至高雄市小港區中
    船二村12號旁無名巷與中船二村路交叉路口，本應注意機車
    行進中駕駛人應注意支線道車應暫停讓幹線道車先行，並注
    意車前狀況，隨時採取必要之安全措施，而當時天候晴、夜
    間有照明、市區○○道路乾燥無缺陷、無障礙物、視距良好
    ，並無不能注意之情事，竟疏未注意應讓中船二村路上之車
    輛先行，亦未注意車前狀況，貿然逕自直行通過上開交叉路
    口，適有甲○○騎乘腳踏車，行經高雄市小港區中船二村12
    號旁無名巷與中船二村（路）交叉路口，因而兩車車頭相撞
    ，致甲○○人車倒地，因此受有右股骨線性骨折、右手挫傷
    、胸壁鈍挫傷等傷害。詎乙○○於前述駕車肇事後，明知駕
    駛上開動力交通工具肇事致人受傷，應即採取救護或其他必
    要之措施，向警察機關報告不得駛離，其知悉甲○○跌倒在
    地，應預見甲○○受有傷害，竟未對甲○○施以必要之救助
    ，亦未報警留待現場處理，即另行起意駕駛前揭機車逃逸離
    開現場。嗣因甲○○記下車牌號碼報警處理，經警循線查獲
    上情。
二、案經甲○○訴由高雄市政府警察局小港分局移送臺灣高雄地
    方法院檢察署檢察官偵查起訴。
    理  由
一、本件被告乙○○所犯為死刑、無期徒刑、最輕本刑為3 年以
    上有期徒刑以外之罪，其於準備程序進行中，就被訴事實為
    有罪之陳述，經本院告知簡式審判程序之旨，並聽取當事人
    之意見後，合議庭認宜進行簡式審判程序，爰依刑事訴訟法
    第273 條之1 第1 項規定，裁定由受命法官獨任進行簡式審
    判程序，合先敘明。
二、前揭事實，業據被告於本院審理時坦承不諱，並經證人即告
    訴人甲○○於警詢及偵查中證述綦詳，且有高雄市立小港醫
    院診斷證明書、道路交通事故現場圖及道路交通事故調查報
    告表(一)、(二)各1 份及照片13張在卷可稽，足徵被告之自白核
    與事實相符，堪予採信。按汽車行駛至無號誌或號誌故障而
    無交通指揮人員指揮之交岔路口，支線道車應暫停讓幹線道
    車先行，道路交通安全規則第102 條第1 項第2 款前段定有
    明文。次按汽車行駛時，駕駛人應注意車前狀況，並隨時採
    取必要之安全措施，道路交通安全規則第94條第3 項定有明
    文。被告駕駛上開機車，行經前開無號誌之交岔路口，理應
    知悉上開道路交通安全相關規定之注意義務，且依當時天候
    晴、夜間有照明、無障礙物及視距良好等情形，並無不能注
    意之情事，詎其應注意、能注意而疏未注意，進而肇致本件
    交通事故，造成告訴人甲○○受有前開傷害，從而被告前揭
    過失行為與告訴人所受傷害結果二者間具有相當因果關係，
    應足採認。本件事證明確，被告前揭過失傷害及肇事逃逸之
    犯行均堪認定，俱應依法論科。
三、核被告所為，係犯刑法第284 條第1 項前段過失傷害罪、第
    185 條之4 肇事逃逸罪。又被告所犯上開過失傷害罪及肇事
    逃逸罪二者間犯意各別，罪名互殊，應予分論併罰。又被告
    前有如事實欄所示犯罪科刑及執行情形，有上開前案紀錄表
    可按，其於受徒刑之執行完畢後，5 年以內故意再犯本件有
    期徒刑以上之肇事逃逸罪，為累犯，應依刑法第47條第1 項
    就肇事逃逸罪部分加重其刑。本院審酌被告駕車肇事而使告
    訴人受有上述傷害，並兼衡其過失程度非微，且於肇事後竟
    不知及時予以傷者必要之救助或報警處理，反而逃離現場，
    極易使傷者失卻第一時間之救治機會，實無可取；另念其犯
    後於本院坦承犯行，然未與告訴人達成和解，賠償其損害，
    及其犯罪動機、智識程度等一切情狀，分別量處如主文所示
    之刑，並定其應執行之刑，以資懲儆。
據上論斷，應依刑事訴訟法第273 條之1 第1 項、第299 條第1
項前段，刑法第185 條之4 、第284 條第1 項前段、第47條第1
項、第51條第5 款，刑法施行法第1 條之1 ，判決如主文。
本案經檢察官黃齡慧到庭執行職務。
中    華    民    國    99    年    7     月    7     日
                  交通法庭  法  官  楊佩蓉
以上正本證明與原本無異。
如不服本判決應於收受送達後10日內向本院提出上訴書狀，並應
敘述具體理由；如未敘述上訴理由者，應於上訴期間屆滿後20日
內向本院補提理由書（均須按他造當事人之人數附繕本）「切勿
逕送上級法院」。
中    華    民    國    99    年    7     月    7     日
                            書記官  陳蓉柔
附錄本判決論罪科刑之法條：
中華民國刑法第185 條之4
駕駛動力交通工具肇事，致人死傷而逃逸者，處6 月以上5 年以
下有期徒刑。
中華民國刑法第284 條
因過失傷害人者，處6 月以下有期徒刑、拘役或5 百元以下罰金
，致重傷者，處1 年以下有期徒刑、拘役或5 百元以下罰金。
從事業務之人，因業務上之過失傷害人者，處1 年以下有期徒刑
、拘役或1 千元以下罰金，致重傷者，處3 年以下有期徒刑、拘
役或2 千元以下罰金。

司法院資訊處製作；財團法人民間司法改革基金會備份。
